【裁判字號】    95,易,1466
【裁判日期】    951123
【裁判案由】    毒品危害防制條例
【裁判全文】
臺灣桃園地方法院刑事判決              95年度易字第1466號
公  訴  人  台灣桃園地方法院檢察署檢察官
被      告  甲○○
                    （另案
上列被告因違反毒品危害防制條例案件，經檢察官提起公訴（94
年度毒偵字第3352號），被告於準備程序中就被訴事實為有罪之
陳述，經本院合議庭裁定由受命法官獨任行簡式審判程序，茲判
決如下：
    主  文
甲○○施用第二級毒品，累犯，處有期徒刑柒月。
    事  實
一、甲○○前因販賣第二級毒品案件，經本院以89年度訴字第25
    7 號判處有期徒刑3 年7 月確定；復因施用第二級毒品案，
    經檢察官提起公訴並聲請對被告施以強制戒治，起訴部分經
    本院以89年度易字第1049號判處有期徒刑4 月確定，另經裁
    定強制戒治，於民國90年4 月5 日執行完畢，上開有期徒刑
    則於93年8 月24日因假釋期滿未經撤銷視為執行完畢（構成
    累犯）。嗣又因於94年3 月15日為警採尿回溯96小時內某時
    施用第二級毒品之犯行，經本院以94年度桃簡字第1047號判
    處有期徒刑5 月確定（尚未執行）。仍未戒除毒癮，基於施
    用第二級毒品之犯意，於95年6 月13日某時，在桃園縣平鎮
    市○○○街59號3 樓，施用第二級毒品甲基安非他命。嗣於
    當日下午5 時30分許，在桃園縣中壢市至善里後寮9 之14號
    ，為警查獲。
二、案經桃園憲兵隊移送臺灣桃園地方法院檢察署檢察官偵查起
    訴。
    理  由
一、本件被告甲○○所犯係死刑、無期徒刑、最輕本刑為3 年以
    上有期徒刑以外之罪，其於準備程序中就被訴事實為有罪之
    陳述，經法官告知簡式審判程序之旨，並聽取公訴人、被告
    之意見後，依刑事訴訟法第273 條之1第1項規定，經本院合
    議庭裁定，由受命法官獨任進行簡式審判程序，並為審理判
    決，合先敘明。
二、上開犯罪事實，業經被告於警詢、偵查及本院審理中坦承不
    諱，被告為桃園憲兵隊所採尿液送請憲兵司令部刑事鑑識中
    心檢驗結果，呈甲基安非他命反應，有桃園憲兵隊查獲毒品
    案件嫌犯尿液送驗真實姓名對照表及憲兵司令部刑事鑑識中
    心鑑驗通知書各一紙在卷可稽（見95年度毒偵字第3352號第
    29頁及第43頁），是上揭事實，除被告自白外，並有前述補
    強證據可佐，足徵被告自白與事實相符，堪予採信。
三、按毒品危害防制條例於民國92年7 月9 日修正公布，自93年
    1 月9 日施行，其中第20條、第23條將施用毒品之刑事處遇
    程序，區分為「初犯」及「五年內再犯」、「五年後再犯」
    。依其立法理由之說明：「初犯」，經觀察、勒戒或強制戒
    治後，應為不起訴處分或不付審理之裁定；經觀察、勒戒或
    強制戒治執行完畢釋放後，「五年內再犯」者，因其再犯率
    甚高，原實施之觀察、勒戒及強制戒治既已無法收其實效，
    爰依法追訴或裁定交付審理。至於經觀察、勒戒或強制戒治
    執行完畢釋放後，「五年後再犯」者，前所實施之觀察、勒
    戒或強制戒治已足以遮斷其施用毒品之毒癮，為期自新及協
    助其斷除毒癮，仍適用「初犯」規定，先經觀察、勒戒或強
    制戒治之程序。從而依修正後之規定，僅限於「初犯」及「
    五年後再犯」二種情形，始應先經觀察、勒戒或強制戒治程
    序。倘被告於五年內已再犯，經依法追訴處罰，縱其第三次
    （或第三次以上）再度施用毒品之時間，在初犯經觀察、勒
    戒或強制戒治執行完畢釋放五年以後，已不合於「五年後再
    犯」之規定，且因已於「五年內再犯」，顯見其再犯率甚高
    ，原實施觀察、勒戒或強制戒治，已無法收其實效，即應依
    該條例第10條處罰（最高法院95年度第7 次刑事庭會議決議
    參照）。查被告前因施用毒品案件，經本院以88年度毒聲字
    第5313號裁定送觀察、勒戒後，認無繼續施用毒品之傾向，
    於88年10月7 日執行完畢出所，並由台灣桃園地方法院檢察
    署檢察官以88年度毒偵字第209 號為不起訴處分確定；復因
    施用毒品案件，經本院以89年度毒聲字第360 號裁定送觀察
    、勒戒，因認有繼續施用之傾向，再經本院以89年度毒聲字
    第2762號裁定送強制戒治，並由臺灣桃園地方法院檢察署檢
    察官以88年度毒偵字第1699號起訴，經本院以89年度易字第
    1049號判處有期徒刑4 月確定，甫於93年8 月24日假釋期滿
    未經撤銷視為執行完畢，前開強制戒治並於90年4 月5 日執
    行完畢，又因於94年3 月15日為警採尿回溯96小時內某時施
    用第二級毒品之犯行，經本院以94年度桃簡字第1047號判處
    有其其徒刑5 月確定（尚未執行）等情，有刑案資料查註紀
    錄表、全國施用毒品案件記錄表、受觀察勒戒人毒品及前科
    紀錄簡列表、台灣高等法院被告全國前案紀錄表、本院94年
    度桃簡字第1047號判決各一份在卷為憑，則被告前既於90年
    4 月5 日即因施用毒品而經強制戒治執行完畢；復又94年3
    月15日為警查獲採尿回溯96小時內某時施用毒品遭起訴判刑
    ，則被告本次施用毒品，確係於上次施用毒品後五年內再犯
    甚明。由此，被告雖係於初犯經觀察、勒戒及強制戒治執行
    完畢釋放五年以後，然已不合於「五年後再犯」之規定，揆
    諸上述說明，自應依法追訴審判，合先敘明。
四、論罪科刑
（一）按被告行為後，刑法業於95年7 月1 日修正施行，與本件
      相關者為累犯之規定，經比較正前後之規定，被告不論依
      照新法或舊法均構成累犯，是適用舊法對於被告並無何不
      利，自應依修正後刑法第2 條第1 項前段規定適用修正前
      即行為時之法律，合先敘明。
（二）按甲基安非他命為毒品危害防制條例第2 條第2項第2款所
      列管之第二級毒品。核被告所為，係犯毒品危害防制條例
      第10條第2項之施用第二級毒品罪。被告施用毒品前後持
      有毒品之低度行為，為其施用毒品之高度行為所吸收，不
      另論罪。被告前因販賣第二級毒品案件，經本院以89年度
      訴字第257 號判處有期徒刑3年7月確定；復因施用第二級
      毒品案，經本院以89年度易字第1049號判處有期徒刑4 月
      確定，並自89年12月1 日起接續執行，至92年5月9日因縮
      短刑期假釋出監並付保護管束，至93年8 月24日假釋期滿
      視為執行完畢，業如前述，其前受有期徒刑之執行完畢，
      於5 年以內再犯本件最重本刑為有期徒刑以上之罪，為累
      犯，應依法加重其刑。爰審酌被告屢次矯治及處罰均未戒
      除毒癮，可見毒癮已深，不易自拔，另考量其犯後坦承犯
      行之態度、生活狀況、智識程度、素行等一切情狀，量處
      如主文所示之刑。
據上論斷，應依刑事訴訟法第273 條之1 第1 項、第299 條第1
項前段，毒品危害防制條例第10條第2項，修正後刑法第2條第1
項前段，修正前刑法第11條、第47條，判決如主文。
本案經檢察官鄭東峰到庭執行職務。
中    華    民    國    95    年    11    月    23    日
                  刑事第十二庭  法  官  陳  雪  玉
以上正本證明與原本無異。
如不服本判決，應於判決送達後10日內向本院提出上訴狀（應附
繕本），上訴於臺灣高等法院。
                                書記官  戴  育  萍
中    華    民    國    95    年    11    月    28    日
附錄本案論罪科刑法條
毒品危害防制條例第10條
施用第一級毒品者，處 6 月以上 5 年以下有期徒刑。
施用第二級毒品者，處 3 年以下有期徒刑。


司法院資訊處製作；財團法人民間司法改革基金會備份。
